【裁判字號】    95,訴,1651
【裁判日期】    950630
【裁判案由】    毒品危害防制條例
【裁判全文】
臺灣臺中地方法院刑事判決              95年度訴字第1651號
公  訴  人  臺灣臺中地方法院檢察署檢察官
被      告  甲○○
                    （現另案於臺灣臺中監獄執行中）
上列被告因毒品危害防制條例案件，經檢察官提起公訴（九十五
年度毒偵字第一八六四號），被告於準備程序就被訴事實為有罪
之陳述，本院合議庭裁定由受命法官獨任進行簡式審判程序，並
予判決如下：
    主    文
甲○○連續施用第一級毒品，累犯，處有期徒刑壹年。
    犯罪事實
一、甲○○前於民國九十年間，曾因施用毒品案件，經本院於九
    十年十月二十九日以九十年度訴字第一三八六號判處有期徒
    刑十月確定，其入監執行後，在九十二年六月十日因縮短刑
    期假釋付保護管束出監，甫於九十二年九月二十八日因假釋
    期滿視為執行完畢；其於八十九年間，已另因施用毒品案件
    ，經本院以八十九年度毒聲字第四０七三號令入戒治處所施
    以強制戒治，後分別經裁定停止戒治及撤銷停止戒治，於九
    十一年二月八日始行執行完畢；甲○○嗣再於九十四年間，
    同因違反毒品危害防制條例案件，由本院於九十四年十一月
    十八日以九十四年度訴字第三二二七號判處有期徒刑一年，
    並經其於九十五年一月十七日撤回上訴而告確定（下稱前案
    ）；詎甲○○仍不知戒絕，於前開強制戒治執行完畢後五年
    內，復基於施用第一級毒品海洛因之概括犯意，自前案宣示
    判決之九十四年十一月十八日翌日之十一月十九日起至九十
    五年一月二十一日二十一時許止，均在其位於臺中縣大里市
    ○○路○段一五二號住處內，以將少許第一級毒品海洛因混
    入礦泉水稀釋後，注入注射針筒內，再以注射針筒注射血管
    之方式，連續施用第一級毒品海洛因多次（施用頻率為一日
    二至三次）。嗣甲○○於九十五年一月二十二日凌晨五時五
    十分許，在臺中縣霧峰鄉○○村○○○路與河堤路路口為警
    攔檢查獲，其且經員警徵得其同意後，採集尿液送請鑑驗，
    因嗎啡（毒品海洛因之代謝物）呈現陽性反應，始由警進而
    查悉上情。
二、案經臺中縣警察局霧峰分局報請臺灣臺中地方法院檢察署檢
    察官偵查起訴。
    理    由
一、上揭犯罪事實，業經被告甲○○於警詢、偵查及本院訊問時
    均坦認不諱，而被告為警查獲後所採取之尿液，經送請中山
    醫學大學附設醫院藥物濫用檢測中心檢驗結果，嗎啡（毒品
    海洛因之代謝物）係呈現陽性反應，有尿液檢驗報告一份附
    卷可稽（見警卷第七頁），足見被告上開自白，確與事實相
    符，堪予採認。又被告前已因施用毒品案件，經本院以裁定
    送強制戒治一年，後分別經裁定停止戒治及撤銷停止戒治，
    強制戒治執行完畢之時間則為九十一年二月八日，此有臺灣
    高等法院被告前案紀錄表及臺灣臺中地方法院檢察署全國施
    用毒品案件紀錄表在卷可查，是被告確有於強制戒治執行完
    畢後，五年內復行施用毒品海洛因之罪行。綜此，本件事證
    已臻明確，被告施用毒品海洛因之犯行堪以認定。
二、按海洛因係屬毒品危害防制條例第二條第二項第一款所指之
    第一級毒品，核被告甲○○所為，係犯毒品危害防制條例第
    十條第一項之施用第一級毒品罪。被告施用前持有第一級毒
    品之低度行為，應為其施用第一級毒品之高度行為所吸收，
    不另論罪。被告先後多次施用第一級毒品海洛因之犯行，時
    間緊接，犯罪構成要件相同，顯係基於概括犯意反覆為之，
    為連續犯，應依刑法第五十六條之規定論以一罪，並加重其
    刑。至被告固於本院訊問時，陳稱其自九十三年六月間起，
    即復行施用毒品海洛因，未曾戒斷，惟迄前案最後審理事實
    法院宣示判決之九十四年十一月十八日前之施用毒品犯行，
    應為前案既判力對於時間效力之範圍所及，本院不得復行論
    科。另被告前於九十年間，曾因施用毒品案件，經本院於九
    十年十月二十九日以九十年度訴字第一三八六號判處有期徒
    刑十月確定，其入監執行後，於九十二年六月十日因縮短刑
    期假釋付保護管束出監，甫於九十二年九月二十八日因假釋
    期滿視為執行完畢，有前開臺灣高等法院被告前案紀錄表在
    卷可查，被告於有期徒刑執行完畢後，五年以內再犯本件有
    期徒刑以上之罪，為累犯，應依刑法第四十七條規定，遞予
    加重其刑。爰審酌被告前已因施用毒品犯行，經強制戒治及
    有期徒刑之執行，竟仍故態復萌，復行施用毒品不輟，無視
    於毒品對於自身健康之戕害及國家對於杜絕毒品犯罪之禁令
    ；惟衡酌施用毒品係屬自戕行為，被告犯罪手段尚屬平和，
    亦未因此而危害他人，所生損害尚非鉅大，且被告於犯後坦
    承犯行，尚見悔意之犯罪後態度，暨施用毒品者均有相當程
    度之成癮性及心理依賴，其犯罪心態與一般刑事犯罪之本質
    並不相同，應側重適當之醫學治療及心理矯治為宜等一切情
    狀，量處如主文所示之刑。
據上論斷，應依刑事訴訟法第二百七十三條之一第一項、第二百
九十九條第一項前段，毒品危害防制條例第十條第一項，刑法第
十一條前段、第五十六條、第四十七條，判決如主文。
本案經檢察官乙○○到庭執行職務。
中    華    民    國    95    年    6     月    30    日
                  刑事第四庭  法  官  陳思成
上正本證明與原本無異。
如不服本判決，應於送達後十日內向本院提出上訴狀（須附繕本
），上訴於臺灣高等法院臺中分院。
                              書記官  王嘉麒
中    華    民    國    95    年    6     月    30    日
附錄論罪科刑法條
毒品危害防制條例第十條第一項
施用第一級毒品者，處六月以上五年以下有期徒刑。


司法院資訊處製作；財團法人民間司法改革基金會備份。
